臺灣板橋地方法院刑事判決　　　　　　　100年度易字第480號
公　訴　人　臺灣板橋地方法院檢察署檢察官
被　　　告　吳華龍
上列被告因違反毒品危害防制條例案件，經檢察官提起公訴（99
年度毒偵字第8553號），被告於本院審理時就被訴事實為有罪之
陳述，經詢問當事人意見，本院裁定改依簡式審判程序審理，判
決如下：
    主  文
吳華龍施用第二級毒品，處有期徒刑伍月，如易科罰金，以新臺
幣壹仟元折算壹日。
    事  實
一、吳華龍曾於民國88年間因施用毒品案件，經本院裁定送觀察
    、勒戒後，認有繼續施用毒品之傾向，復裁定令入戒治處所
    施以強制戒治，於90年7 月19日執行完畢釋放。又於90年間
    因施用第一、二級毒品案件，經臺灣板橋地方法院檢察署檢
    察官聲請強制戒治並起訴，強制戒治部分經本院裁定令入戒
    治處所施以強制戒治，於92年5 月3 日執行完畢釋放（接續
    執行下述有期徒刑）；起訴部分經本院分別以91年度訴字第
    2160號、91年度易字第1412號判處有期徒刑10月、8 月確定
    ，並經本院合併定其應執行刑為有期徒刑1 年4 月確定，於
    93年7 月13日假釋並付保護管束，同年8 月6 日假釋期滿未
    經撤銷，視為執行完畢（於本案不構成累犯）。詎仍不知悔
    改，復基於施用第二級毒品甲基安非他命之犯意，於99年8
    月26日22時許，在其位於臺北縣永和市（現改制為新北市永
    和區，以下同）永和路1 段210 巷1 之1 號3 樓住處內，以
    置於玻璃球內燒烤吸食煙霧之方式，施用第二級毒品甲基安
    非他命1 次。嗣於99年8 月28日0 時30分許，在臺北縣永和
    市○○路與中興街口為警盤查，經警採尿送驗結果，呈甲基
    安非他命陽性反應而查獲。
二、案經臺北縣（現改制為新北市，以下同）政府警察局永和分
    局移請臺灣板橋地方法院檢察署檢察官偵查起訴。
    理  由
一、按本件被告吳華龍所犯係死刑、無期徒刑、最輕本刑為3 年
    以上有期徒刑以外之罪，其於本院審理時就前揭被訴事實為
    有罪之陳述，經本院告知簡式審判程序之旨，並聽取其與公
    訴人之意見後，認無不得或不宜改依簡式審判程序進行之情
    形，爰依刑事訴訟法第273 條之1 第1 項規定，裁定本件改
    依簡式審判程序審理，合先敘明。
二、上揭事實，業據被告於本院審理時坦承不諱，且被告於上開
    時、地為警盤查後所採集之尿液，經送請台灣檢驗科技股份
    有限公司檢驗之結果，呈甲基安非他命之陽性反應，有該公
    司99年10月6 日編號UL/2010/90601 號濫用藥物檢驗報告、
    臺北縣政府警察局永和分局查獲違反毒品危害防制條例案件
    犯嫌代碼對照表各1 份在卷可憑，足認被告自白與事實相符
    ，本件事證明確，其犯行洵堪認定。
三、按甲基安非他命為毒品危害防制條例第2 條第2 項第2 款所
    稱之第二級毒品，不得施用、持有。次按，犯毒品危害防制
    條例第10條施用第一級、第二級毒品之罪者，檢察官應聲請
    法院裁定，令被告入勒戒處所觀察、勒戒，經觀察、勒戒後
    ，檢察官依據勒戒處所之陳報，認受觀察、勒戒人無繼續施
    用毒品傾向者，應即釋放，並為不起訴之處分；認受觀察、
    勒戒人有繼續施用毒品之傾向者，檢察官應聲請法院裁定令
    入戒治處所強制戒治，其期間為6 個月以上，至無繼續強制
    戒治之必要為止，但最長不得逾1 年，強制戒治期滿，應即
    釋放，由檢察官為不起訴之處分。觀察、勒戒或強制戒治執
    行完畢釋放後，5 年內再犯第10條之罪者，應依一般刑事訴
    訟程序予以起訴論罪科刑，此觀諸毒品危害防制條例第20條
    第1 項、第2 項、第23條第1 項、第2 項規定自明。而被告
    若於5 年內已再犯，經依法追訴處罰，縱其第3 次（或第3
    次以上）再度施用毒品之時間，在初犯經觀察、勒戒或強制
    戒治執行完畢釋放5 年以後，已不合於「5 年後再犯」之規
    定，且因已於「5 年內再犯」，顯見其再犯率甚高，原實施
    觀察、勒戒或強制戒治，已無法收其實效，即應依該條例第
    10條處罰（最高法院95年5 月9 日95年度第7 次刑事庭會議
    決議可資參照）。被告既有如犯罪事實欄所示觀察、勒戒、
    強制戒治及論罪科刑之前科，有臺灣高等法院被告前案紀錄
    表1 份在卷可考，本件施用毒品案件依前述規定自應予以起
    訴論罪科刑。是核被告所為，係犯毒品危害防制條例第10條
    第2 項施用第二級毒品罪。被告持有第二級毒品之低度行為
    ，應為施用第二級毒品之高度行為所吸收，不另論罪。爰審
    酌被告經觀察、勒戒、強制戒治及論罪科刑後，仍未能戒絕
    毒癮，顯見戒絕毒癮之意念非堅，惟念其於犯罪後坦承犯行
    ，態度良好，且施用毒品行為，乃屬對自身健康之戕害行為
    ，及其犯罪動機、目的、手段等一切情狀，量處如主文所示
    之刑，並諭知易科罰金之折算標準，以資懲儆。
據上論斷，應依刑事訴訟法第273 條之1 第1 項、第284 條之1
、第299 條第1 項前段，毒品危害防制條例第10條第2 項，刑法
第11條前段、第41條第1 項前段，判決如主文。
本案經檢察官張慶林到庭執行職務。
中    華    民    國   100    年    7     月    29    日
                  刑事第十八庭  法  官  楊筑婷
以上證明與原本無異。
如不服本判決應於收受本判決後10日內向本院提出上訴書狀，並
應敘述具體理由，如未敘述上訴理由者，應於上訴期間屆滿後20
日內補提理由書狀於本院（均須按他造當事人之人數附繕本）「
切勿逕送上級法院」。
                                書記官  傅淑芳
中    華    民    國   100    年    7     月    29    日
附錄本判決之論罪法條：
毒品危害防制條例第10條
施用第一級毒品者，處6 月以上5 年以下有期徒刑。
施用第二級毒品者，處3 年以下有期徒刑。